# 限制用途的借款被用于固定资产新建，利息支出是否可以资本化

提问人：aaaafjq 时间：2012-01-19 17:43:26
各位版主，大家好！ 如果短期借款合同中明确规定“借款不得用于固定资产投资”，但企业在固定资产新建过程中实际占用了这笔借款。准则里提到了一般借款的借款费用在符合一定条件的前提下，可以资本化，但并没有提到一般借款合同中存在借款用途限制性条款时（合同约定的违约责任：如果借款人不按约定用途使用借款资金，银行可以提前要求企业还款，并加收适用贷款利率100%的罚息），利息支出是否可以资本化的问题。
请问各位版主，对于企业在固定资产新建过程中占用的、借款合同中约定不得用于固定资产投资的借款，相应的借款利息支出是否可以资本化？

回答人：chenyiwei
首先，对于一般借款费用的资本化问题要非常谨慎，除非有确凿证据表明一般借款资金和资本支出之间有明确、直接的对应关系，否则不能认可符合资本化条件。但另一方面，如果会计上可以接受关于这两者对应关系的证据作为资本化处理的依据，则该证据也可以作为该贷款已被公司挪用的确凿证据，从而给公司带来风险。因此，公司需要权衡利息资本化的会计处理和披露是否会对其自己造成不利后果。
另一方面，审计中也要根据 1142 号审计准则的规定，考虑挪用贷款的可能后果对被审计财务报表的影响是否已作出了恰当的会计处理和披露。